【裁判字號】    98,撤緩,76
【裁判日期】    981130
【裁判案由】    聲請撤銷緩刑
【裁判全文】
臺灣嘉義地方法院刑事裁定              98年度撤緩字第76號
聲  請  人  臺灣嘉義地方法院檢察署檢察官
受  刑  人  甲○○
            乙○○
上列聲請人因受刑人等詐欺案件，聲請撤銷緩刑之宣告（96年度
執緩字第157 號），本院裁定如下：
    主  文
甲○○、乙○○之緩刑宣告均撤銷。
    理  由
一、聲請意旨略以：受刑人甲○○、乙○○因詐欺案件，經本院
    於民國96年10月31日，以96年度嘉簡字第1571號判決均判處
    有期徒刑1 年8 月，緩刑5 年，並應於如附表所示日期向如
    附表所示被害人支付如附表所示之金額，於96年12月3 日確
    定。惟查：受刑人等僅給付至97年6 月，以後即未支付，其
    違反刑法第74條第2 項第3 款所定負擔情節重大，足認原宣
    告之緩刑難收其預期效果，而有執行刑罰之必要，因而依刑
    法第75條之1 第1 項第4 款規定聲請將上述緩刑之宣告，予
    以撤銷等語。
二、按緩刑宣告，得斟酌情形命犯罪行為人為下列各款事項：三
    、向被害人支付相當數額之財產或非財產上之損害賠償。刑
    法第74條第2 項第3 款定有明文。又受緩刑之宣告而有下列
    情形之一，足認原宣告之緩刑難收其預期效果，而有執行刑
    罰之必要者，得撤銷其宣告：四、違反第74條第2 項第1 款
    至第8 款所定負擔情節重大者，同法第75條之1 第1 項第4
    款亦有明文。
三、經查：
(一)本件受刑人等前因本院96年度易字第312 號詐欺案件，與附
    表所示之告訴人鄭榮昌等11人分別達成調解、和解，受刑人
    等願於如附表所示日期向如附表所示告訴人支付如附表所示
    之金額，如有一期未履行，視為全部到期，有嘉義市西區調
    解委員會調解書、本院和解筆錄及本院調解筆錄在卷可按。
    其後，本院96年度易字第312 號改依簡易判決程序審理，於
    96年10月31日判決時，除對受行人等各處有期徒刑1 年8 月
    ，均緩刑5 年外，並本於該調解、和解內容，為確保受刑人
    等能確實履行該調解、和解條件，乃在主文命受刑人等「應
    於如附表所示日期向如附表所示被害人支付如附表所示之金
    額，如有一期未履行，視為全部到期。」之負擔，並於96
    年12月3 日確定之情，亦有本院96年度嘉簡字第1571號刑事
    判決及臺灣高等法院被告前案紀錄表各1 份在卷可稽。
(二)受刑人等均為智慮正常之成年人，對渠等自身之經濟條件及
    償債能力等情，知之甚詳，應係有足夠之能力按期如數給付
    ，始與告訴人等達成該調解、和解條件。然受刑人等自該刑
    事判決於96年12月3 日確定，已獲得緩刑之寬典以來迄今，
    卻僅各給付告訴人1 、2 次或2 、3 次，且未如數給付，業
    據本院詢問多位告訴人無誤及受刑人等於98年11月12日檢察
    官訊問時自承無訛在卷（見執行案卷第55頁）。又受刑人等
    自96年12月3 日刑事判決確定日起，相距不過數月，渠等經
    濟條件及償債能力應無重大變化，竟不按該調解、和解條件
    履行，且自承自97年6 月起迄今，長達約1 年半之期間，已
    幾乎完全停止為任何支付，復未積極向告訴人等聯絡、協調
    ，告訴人等亦不知受刑人等究為何，長達近1 年半之期間均
    停止支付，受刑人等逕自不履行確定判決所附之負擔，顯無
    遵守上開刑事判決所定負擔之誠意，足見等無視法院上開諭
    知之輕率態度，難認受刑人等於犯後已生悔意，亦可見受刑
    人等當初與告訴人等達成調解、和解，同意賠償告訴人等所
    受損害，應僅係渠等為圖取法院宣告緩刑之手段，原宣告之
    緩刑顯然未能使得受刑人等悛悔向上，而難收其預期效果，
    因認有執行刑罰之必要，核與刑法第75條之1 第1 項第4 款
    規定相符，應撤銷受刑人等緩刑之宣告。
據上論斷，應依刑事訴訟法第476條，裁定如主文。
中    華    民    國    98    年    11    月    30    日
                  刑事第四庭法  官  吳育霖
上列正本證明與原本無異。
如不服本裁定，應於裁定送達後5日內向本院提出抗告狀（應附
繕本）。
中    華    民    國    98    年    11    月    30    日
                            書記官  林美芳
附表：
┌──┬───┬─────┬───────────────────────────┐
│編號│被害人│賠償金額  │支               付               時               間 │
│    │姓名  │（新臺幣）│                                                      │
├──┼───┼─────┼───────────────────────────┤
│一  │鄭榮昌│十五萬元  │自九十六年八月十日起，按月於每月十日支付三千元，至全部│
│    │      │          │清償完畢日止，如有一期未履行，視為全部到期。          │
├──┼───┼─────┼───────────────────────────┤
│二  │陳美蘭│六十萬元  │自九十六年一月二十日起，按月於每月二十日支付四千元，至│
│    │      │          │全部清償完畢日止，如有一期未履行，視為全部到期。      │
├──┼───┼─────┼───────────────────────────┤
│三  │黃詔謙│三十萬元  │自九十六年一月二十日起，按月於每月二十日支付二千元，至│
│    │      │          │全部清償完畢日止，如有一期未履行，視為全部到期。      │
├──┼───┼─────┼───────────────────────────┤
│四  │李惠美│十五萬元  │自九十六年八月十日起，按月於每月十日支付三千元，至全部│
│    │      │          │清償完畢日止，如有一期未履行，視為全部到期。          │
├──┼───┼─────┼───────────────────────────┤
│五  │徐永信│十四萬元  │自九十六年二月二十日起，按月於每月二十日支付二千元，至│
│    │      │          │全部清償完畢日止，如有一期未履行，視為全部到期。      │
├──┼───┼─────┼───────────────────────────┤
│六  │袁英端│七萬五千元│自九十六年八月十日起，按月於每月十日支付一千五百元，至│
│    │      │          │全部清償完畢日止，如有一期未履行，視為全部到期。      │
├──┼───┼─────┼───────────────────────────┤
│七  │李素環│十五萬元  │自九十六年八月十日起，按月於每月十日支付三千元，至全部│
│    │      │          │清償完畢日止，如有一期未履行，視為全部到期。          │
├──┼───┼─────┼───────────────────────────┤
│八  │何居德│十五萬元  │自九十六年八月十日起，按月於每月十日支付三千元，至全部│
│    │      │          │清償完畢日止，如有一期未履行，視為全部到期。          │
├──┼───┼─────┼───────────────────────────┤
│九  │昌和│十五萬元  │自九十六年八月十日起，按月於每月十日支付三千元，至全部│
│    │      │          │清償完畢日止，如有一期未履行，視為全部到期。          │
├──┼───┼─────┼───────────────────────────┤
│十  │楊金緣│十五萬元  │自九十六年八月十日起，按月於每月十日支付三千元，至全部│
│    │      │          │清償完畢日止，如有一期未履行，視為全部到期。          │
├──┼───┼─────┼───────────────────────────┤
│十一│李淑涔│十五萬元  │自九十六年八月十日起，按月於每月十日支付三千元，至全部│
│    │      │          │清償完畢日止，如有一期未履行，視為全部到期。          │
└──┴───┴─────┴───────────────────────────┘


司法院資訊處製作；財團法人民間司法改革基金會備份。
